---
title: "eipi10 arsenal"
output: html_document
---

本文件用于整理学习工作中得到一些能够方便实用的统计，机器学习方法。希望这个文档能够做到以下几点。

- 把对算法关键妙处，也就是精华之处展示出来。用markdown可以把这些东西展示出来，如果单纯R代码则没有这个表现力。另外，通过本文，也能够熟练掌握markdown的实用技巧，比如如何画图，如何编写数学公式。这些技巧对于一个数据科学家来说也是至关重要。
-  方便宜用，需要能够在工作中用的起来。取名军火库也是这个用意。武器一定要好用，威力大才行。
-  通俗易懂，从中可以不断添加自己的理解，真正把这些方法变成自己的方法。一个简单的评价标准是，某个方法整理完后，3个月，甚至半年后，还能快速的通过阅读该文档回忆起来。

目录：

- 1 R语言
    - 1.1 基本设置
    - 1.2 markdown
        - 1.2.1 printr

- 2 统计学
    - 2.1 方差分析
    - 2.2 一元线性回归
    - 2.3 二元线性回归

- 3 机器学习
    - 3.1 逻辑回归
    - 3.2 决策树
    - 3.3 随机森林
    - 3.4 SVM
    - 3.5 神经网络
        - 3.5.1 感知器
  
- 优化  

# 1 R语言
## 1.1 基本设置
## 1.2 markdown
### 1.2.1 printr

用于在rmakrdown里面，对matrices, data frames, and contingency tables等生成表格。源代码和详细介绍见<https://github.com/yihui/printr>。

默认的格式，生成的样子很丑。

如果不用printr
```{r}
head(iris,5)
```

如果调用knitr::kable，效果不错，但显得还有些麻烦。
```{r}
knitr::kable(head(iris,5),digits =4 , caption="A table produced by printr.")
```

如果使用printr, 我们可以直接得到上面的效果。

printr安装方法：
```r
install.packages(
  'printr',
  type = 'source',
  repos = c('http://yihui.name/xran', 'http://cran.rstudio.com')
)
```

在看输出结果，好看多了。
```{r}
library(printr)
head(iris,5)

```

```{r}
summary(cars)
```

You can also embed plots, for example:

```{r, echo=FALSE}
plot(cars)
```

Note that the `echo = FALSE` parameter was added to the code chunk to prevent printing of the R code that generated the plot.
